【裁判字號】    97,上訴,1632
【裁判日期】    981022
【裁判案由】    毒品危害防制條例
【裁判全文】
臺灣高等法院刑事判決                97年度上訴字第1632號
上  訴  人  臺灣士林地方法院檢察署檢察官
上  訴  人
即  被  告  甲○○
選任辯護人  江東原律師
            趙文銘律師
            邱靖貽律師
上  訴  人
即  被  告  乙○○
選任辯護人  謝崇浯律師
            曾昭牟律師
            鄭曄祺律師
上列上訴人因被告等違反毒品危害防制條例等案件，不服臺灣士
林地方法院96年度訴字第696號，中華民國97年1月25日第一審判
決（起訴案號：臺灣板橋地方法院檢察署96年度偵字第4450號、
96年度偵緝字第834號），提起上訴，本院判決如下：
    主  文
原判決關於甲○○部分撤銷。
甲○○公務員假藉職務上之機會，共同販賣第二級毒品，處無期
徒刑，褫奪公權終身，如附表三所示之物沒收，販賣第二級毒品
所得新臺幣參拾伍萬元沒收之，如全部或一部不能沒收時，以其
財產抵償之；又公務員假藉職務上之機會，共同販賣第二級毒品
，處無期徒刑，褫奪公權終身，如附表三所示之物沒收，販賣第
二級毒品所得新臺幣伍拾萬元沒收之，如全部或一部不能沒收時
，以其財產抵償之；又公務員假藉職務上之機會，共同販賣第二
級毒品，處無期徒刑，褫奪公權終身，如附表三所示之物、包裝
毒品甲基安非他命之紙盒壹個、台北至高雄機票貳張，均沒收，
扣案毒品甲基安非他命驗餘淨重肆捌捌點玖捌公克沒收銷燬之；
應執行處無期徒刑，褫奪公權終身，如附表三所示之物、包裝毒
品甲基安非他命之紙盒壹個、台北至高雄機票貳張，均沒收，扣
案毒品甲基安非他命驗餘淨重肆捌捌點玖捌公克沒收銷燬之，販
賣第二級毒品所得新臺幣捌拾伍萬元沒收之，如全部或一部不能
沒收時，以其財產抵償之。
其他上訴駁回。
    事  實
一、甲○○原為臺北市政府警察局萬華分局漢中派出所警員，於
    任職期間因案件處理而結識乙○○、丁○○，並將丁○○收
    納為線民，嗣甲○○於民國（下同）95年3月6日調至臺北市
    政府警察局刑事警察大隊偵查第一隊（下稱市刑大偵一隊）
    擔任刑事偵查佐。緣丁○○之友人丙○○（由檢察官另行偵
    辦）因向姓名年籍不詳綽號「積架」之成年男子購買毒品而
    交付新臺幣（下同）1,400,000元，然該款項遭侵吞，丙○○遂經由丁○○介紹認識時在市刑大偵一隊任職之甲○○，
    並擬經由甲○○取回其遭侵吞之款項。甲○○因上開職務之
    便而結識丙○○後，得悉丙○○有購買及販賣第二級毒品甲
    基安非他命之管道，其與丙○○雖明知甲基安非他命為毒品
    危害防制條例第2條第2項第2款規定之第二級毒品，不得非
    法持有、販賣，甲○○竟假藉職務上之機會與丙○○基於販
    賣第二級毒品甲基安非他命營利之犯意聯絡，由甲○○獨資
    或與丙○○合資，由丙○○南下高雄縣橋頭鄉向侯凱倫引介
    之藥頭購買甲基安非他命，再由丙○○找買家販賣營利，並
    約定販賣所得甲○○除取回出資外，另以其出資之五成作為
    利潤，其餘款項則歸丙○○。甲○○恐其出資遭丙○○侵吞
    ，思請乙○○監視丙○○並為其保管出資額，遂於95年6 月
    間，向不知情之乙○○佯稱：伊線民丙○○已與南部藥頭聯
    繫，若破獲將有破案獎金，央請乙○○陪丙○○至南部釣藥
    頭云云，乙○○誤認甲○○係要釣魚辦案遂應允之。甲○○
    安排妥適後，即與有共同販賣第二級毒品甲基安非他命以營
    利犯意聯絡之丙○○，及不知情之乙○○，約於95年7月22
    日下午某時，在西門町某泡沫紅茶店，由甲○○交付
    350,000元予乙○○，再由丙○○與乙○○共同開車至高雄
    縣橋頭鄉「阿炮檳榔攤」，向侯凱倫引介之藥頭販入數量不
    詳（估約190公克）之第二級毒品甲基安非他命，購得後於
    同年月23日凌晨3時9分返抵臺北市時，乙○○即在臺北市○○○路○段附近，以其持用之0000000000號行動電話聯繫甲○○持用之0000000000號行動電話，3人會合後，甲○○進
    入乙○○及丙○○搭乘之車內，甲○○並要丙○○販賣購得
    之毒品。乙○○聞言始知甲○○購買毒品非為辦案，而係欲
    販賣圖利，嗣甲○○自丙○○處取得販售毒品所得達其所出
    資350,000元之成本後，竟復與丙○○、乙○○共同基於販
    賣第二級毒品甲基安非他命以營利之犯意聯絡，由乙○○保
    管甲○○出資之500,000元，與丙○○於95年8月3日下午搭
    立榮航空班機至高雄，同至「阿炮檳榔攤」向侯凱倫介紹之
    藥頭販入數量不詳（估約271公克）之第二級毒品甲基安非
    他命；後甲○○自丙○○處取得販售毒品所得達其所出資之
    500,000元成本後，甲○○、丙○○、乙○○3人復共同基販
    賣第二級毒品甲基安非他命以營利之犯意聯絡，由甲○○及
    丙○○分別出資500,000元、400,000元，由乙○○保管甲○○之出資，與丙○○搭乘同年8月8日中午之遠東航空班機至
    「阿炮檳榔攤」，經由侯凱倫販入淨重489.03公克（嗣取
    0.05公克鑑驗，驗餘淨重488.98公克）之甲基安非他命，並
    將之置於紙盒內。甲○○與乙○○、丙○○於前開各次出發
    至高雄前，均或在臺北市○○區○○路101號「上林咖啡廳
    」，或在臺北市○○區○○街2段116-1號「台北城人文茶館
    」會合，並交付其所出資購買毒品之資金予乙○○保管，乙○○則直至丙○○確認藥頭交付者為甲基安非他命後，始將
    所保管之甲○○出資交予藥頭。丙○○於95年7月22日及8月
    3日購得甲基安非他命返回臺北後，即在臺北縣三重市○○
    路○段282號「微風馥麗旅館」，及三重市○○街18-5號「雅
    登MOTEL」分裝安非他命，再販賣予他人，並自賣得款項中
    將甲○○應得之款項陸續在臺北市萬華區一帶交予甲○○，
    甲○○則於每次乙○○陪同丙○○購買毒品後，給予乙○○
    5,000元資為其押送保管現金之報酬。95年8月8日丙○○、
    乙○○購得第二級毒品甲基安非他命後，即至高雄市○○○○道旁空軍一號客運站，將第二級毒品甲基安非他命運回空
    軍一號臺北三重站（位於臺北縣三重市），惟於同日下午3
    時許，為海巡署南巡局高雄市機動查緝隊員警，在高雄市○○區○○路36號門前查獲，並經被告乙○○、丙○○同意，
    搜索扣得附表一所示之物。嗣海岸巡防總局中部地區巡防局
    於96年4月4日6時40分許持本院96年度聲搜字第461號搜索票
    ，在台北市警察局刑事警察大隊偵一辦公室搜索扣得附表二
    所示之物。
二、案經臺灣高雄地方法院檢察署檢察官簽請臺灣高等法院檢察
    署檢察長令轉臺灣士林地方法院檢察署檢察官偵查暨臺灣士
    林地方法院檢察署檢察官自動檢舉偵查起訴。
    理  由
壹、程序部分：
一、按被告以外之人於審判外之言詞或書面陳述，除法律有規定
    者外，不得作為證據；惟雖不符刑事訴訟法第159條之1至第
    159條之4規定，而經當事人於審判程序同意作為證據或未於
    言詞辯論終結前聲明異議者，法院審酌該言詞陳述或書面陳
    述作成時之情況，認為適當者，亦得為證據，刑事訴訟法第
    159條第1項、第159條之5分別定有明文。本案證人丙○○（
    就被告甲○○部分）於警詢中之陳述，為被告以外之人於審
    判外之陳述，且無刑事訴訟法第159條之1至第159條之4所定
    得為證據之情形，並經被告甲○○及其辯護人不同意以之作
    為證據，該部分不具有證據能力。
二、按被告以外之人於偵查中向檢察官所為之陳述，除顯有不可
    信之情況者外，得為證據，刑事訴訟法第159條之1第2項定
    有明文。所謂「顯有不可信之情況」，即指關於檢察官取供
    程序，已經明顯違背程序規定，超乎正常期待，而無可信任
    ，例如陳述人於陳述時之心理狀態是否健全、有無違法取供
    情事，是否出於陳述者之真意所為之供述，作為判斷之依據
    。查證人丙○○、乙○○（就被告甲○○部分）於偵查中向
    檢察官具結所為之陳述，雖係被告以外之人於審判外之言詞
    陳述，惟其等之陳述，觀諸筆錄之記載，均係依法具結而為
    證述，且均未見有違法取供之情事，亦即客觀上均無顯不可
    信之情況，況證人丙○○、乙○○業於原審或本院審理中行
    交互詰問程序，其等之詰問權已受保障，是證人丙○○、乙○○偵查中具結之證詞應有證據能力。
三、被告甲○○之選任辯護人在原審審理中以卷內調得之被告甲○○、乙○○、丙○○、丁○○等人行動電話之通聯紀錄，
    有妨礙被調取者隱私權之虞，應不得資為證據云云；惟查行
    動電話通聯紀錄，乃該電話使用人使用電話後，電信系統之
    電磁紀錄所產生之發信方、受信方之電信號碼、通信日期、
    通信起迄時間、基地台位置等紀錄，核其性質非屬供述證據
    之書證，自無刑事訴訟法第159條之4規定之適用。再按除法
    律另有規定外，實施刑事訴訟程序之公務員因違背法定程序
    取得之證據，其有無證據能力之認定，應審酌人權保障及公
    共利益之均衡維護，刑事訴訟法第158條之4定有明文，依上
    ，堪認只需電話通聯紀錄此書證之取得非違背法定程序自得
    為證據。再查電話通聯紀錄顯示發信方、受信方、通信時間
    及基地台位置，該紀錄確涉及使用人之隱私權，然查偵查機
    關對於被告之物件、電磁紀錄認為必要時，得聲請搜索，若
    有相當之理由可信為被告應扣押之物或電磁紀錄存在時，亦
    得對第三人之物件、電磁紀錄聲請搜索，此觀刑事訴訟法第
    122條、第128條之1之規定自明，既然刑事訴訟法明定偵查
    機關認為必要時，得聲請搜索被告或第三人之物件及電磁紀
    錄作為證據，依此推論，可悉當涉及隱私權之電話通聯紀錄
    得作為被告犯罪之證據時，即限縮該個人隱私權之保障，仍
    許偵查機關取得作為證據，又偵查機關既得聲請對第三人搜
    索扣得通聯紀錄，則其未使用強制處分之搜索手段，而函請
    第三人之電信業者交付通聯紀錄，自不違背法定程序，況依
    電信事業處理有關機關查詢電信通信紀錄實施辦法第3條第1
    項「有關機關查詢通信紀錄應先考量其必要性、合理性及比
    例相當原則，並應符合相關法律程式後，再備正式公文或附
    上電信通信紀錄查詢單（格式如附件），載明需查詢之電信
    號碼、通信紀錄種類、起迄時間、查詢依據或案號、資料用
    途、連絡人、連絡電話或傳真機號碼、及指定之列帳相關資
    料等，送該電話用戶所屬電信事業指定之受理單位辦理。但
    案情特殊、情況緊急之查詢，得由法官、軍事審判官、檢察
    官、軍事檢察官、查詢機關首長或其書面指定人先以電話或
    公文傳真，並經回叫確認為之，查詢後應於三個工作日內補
    具正式公文或加蓋印信之電信通信紀錄查詢單正本。」之規
    定，亦可徵檢察官有查詢電信通信紀錄之權限；況被告甲○○及其選任辯護人在本院審理中就上開證據之證據能力均已
    不爭執（見本院卷一第90頁），是上開通聯紀錄，於法自有
    證據能力。
四、本案認定被告等犯罪事實之證據，除上開情形外，其餘證據
    資料之證據能力，檢察官、被告及辯護人於本件言詞辯論終
    結前均未聲明異議，依刑事訴訟法第159條之5規定，均有證
    據能力，亦此敘明。
貳、認定犯罪事實所憑之證據及理由：
一、訊據被告甲○○、乙○○，就被告甲○○前任臺北市政府警
    察局萬華分局漢中派出所警員，嗣調為市刑大偵一隊偵查佐
    ，被告甲○○與被告乙○○及丙○○相識，被告乙○○於95
    年7月18日、22日、30日、8月3日、8日均與共犯丙○○南下
    高雄，另被告乙○○與共犯丙○○於95年8月8日在高雄為警
    查獲，並扣得淨重489.03公克之甲基安非他命等事實固不諱
    言，惟均矢口否認有何上揭犯行，被告甲○○辯稱：因丙○○於95年6月底7月初，稱向南部「凱倫」買到假毒品，希望
    伊抓「凱倫」，95年7月中丙○○稱已與「凱倫」聯絡，要
    下南部商量毒品之事，伊即請乙○○與丙○○同去看現場。
    僅知被告乙○○與丙○○於95年7月22日及8月8日至高雄，
    但不知其等有買甲基安非他命，伊亦未曾拿過錢給丙○○買
    毒品，也未自被告乙○○、丙○○處拿過甲基安非他命云云
    ；被告乙○○則以：是被告甲○○找伊協助釣魚辦案，伊才
    陪同丙○○至高雄以便注意丙○○接觸之人及到過之地點，
    被告甲○○並未交錢給伊，伊亦未幫被告甲○○保管款項云
    云置辯。惟經查：
（一）被告甲○○於95年7、8月間持用0000000000、0000000000
      號行動電話，被告乙○○持用0000000000號行動電話，丙○○持用0000000000號行動電話等情，業據被告甲○○、
      乙○○及證人丙○○供承在卷（見4450號偵一卷第82頁反
      面、第113至114頁；4450號偵二卷第62、75頁；本院卷三
      第3頁反面），堪可認定。
（二）被告乙○○與丙○○於95年7月18日、22日、30日、同年8
      月3日、8日，聯袂或搭飛機或坐車至高雄，若搭飛機則由
      丙○○以信用卡刷卡購買機票等情，業據被告乙○○及證
      人丙○○證述在卷，並有慶豐商業銀行消費金融處信用卡
      部95年12月27日（95）消卡險字第498號函檢送之丙○○
      信用卡申請書、消費明細及95年8月8日搜索扣押筆錄中扣
      押目錄表所示之臺北高雄機票2張存卷可參（見4450號偵
      一卷第34至35頁、第88頁正反面、第119頁反面）。而被
      告乙○○及丙○○所使用之前開行動電話，於上開時日使
      用時，其基地台位置在高雄縣橋頭鄉、高雄市小港區或高
      雄市楠梓區等地一情，有0000000000、0000000000號行動
      電話之通聯紀錄在卷可證（見4450號偵四卷第43、47、51
      、53、57頁；4450號偵五卷第43、149、197、255頁），
      可徵被告乙○○與丙○○於上開時間，均在高雄縣、高雄
      市。
（三）被告乙○○與丙○○於95年8月8日在臺北市松山機場搭乘
      12時20分之飛機至高雄市小港機場，再坐計程車至設於高
      雄縣橋頭鄉之「阿炮檳榔攤」，以900,000元向侯凱倫引
      介之藥頭購買淨重489.03公克之甲基安非他命後，至高雄
      市○○○○道旁空軍一號客運站，委託空軍一號將其所購
      之毒品運回空軍一號三重站，惟為海巡署南巡局高雄市機
      動查緝隊員警，於同日下午3時許，在高雄市○○區○○
      路36號門前查獲，並經被告乙○○、丙○○同意，搜索扣
      得附表一所示之物等情，業據證人丙○○於偵查證述綦詳
      （見4450號偵一卷第113至114頁），並有海巡署南巡局高
      雄市機動查緝隊搜索扣押筆錄、搜索扣押目錄表在卷為憑
      （見4450號偵一卷第117頁反面至第118頁），而上開扣案
      甲基安非他命，經送高雄醫學大學附設中和紀念醫院取
      0.05公克檢驗，結果為內含甲基安非他命成分（純度
      80.82％，驗餘淨重488.98公克）等情，有該醫院95年8月
      22日出具之檢驗報告附卷可佐（見4450號偵一卷第120頁
      反面），堪可認定。
（四）關於丙○○與被告甲○○合作購買毒品販賣，由被告乙○○保管被告甲○○之出資，丙○○與被告乙○○一起至高
      雄買毒品等情：
    1.證人丙○○於原審結證稱：因之前交付1,400,000元給綽
      號「積架」者買安非他命，結果「積架」把錢拿走卻未交
      付安非他命，故經由綽號「瀟灑」之友人介紹認識被告甲○○，想透過擔任警察之被告甲○○將1,400,000元取回
      。伊於95年6月底7月初，因遭「積架」騙錢而身上沒錢，
      被告甲○○說他可以出錢讓伊買毒品販售賺錢，並約定被
      告甲○○之利潤為被告甲○○出資的一半，嗣後伊販賣毒
      品所得，即由被告甲○○先取回所出之本金及應得之利潤
      。被告甲○○第1次出資後，伊和被告乙○○即於95年7月
      18日一起至高雄買毒品，該次因毒品品質不佳而未交易。
      被告甲○○因不信任伊，所以找被告乙○○負責押錢，由
      被告乙○○保管被告甲○○出資之款項，於95年7月18日
      前伊並不認識被告乙○○。95年7、8月共與被告甲○○一
      起買過3、4次毒品，每次南下高雄買毒品被告乙○○均同
      往，並保管被告甲○○之出資，被告乙○○知道每次和伊
      南下高雄之目的就是要買毒品。95年8月8日該次至高雄，
      是伊於95年8月6、7日時跟甲○○說好一起出錢買毒品，
      伊和被告甲○○各籌約400,000元、500,000元，並約定於
      95年8月8日上午10時許，在西門町的泡沫紅茶店碰面，被
      告甲○○致電被告乙○○到場，被告甲○○將其出資之
      500,000元交給被告乙○○保管，伊即與被告乙○○搭乘
      該日中午之班機到高雄，再至高雄縣橋頭鄉「阿炮檳榔攤
      」，之後2名成年男子到場將甲基安非他命交給侯凱倫，
      伊跟被告乙○○即上樓以吸食器施用，確認為安非他命後
      ，伊跟被告乙○○就各自將我們所帶之款項交予侯凱倫，
      侯凱倫清點後再交給該2名男子，伊跟被告乙○○就搭乘
      計程車至「空軍一號」託運所買之甲基安非他命至「空軍
      一號」三重站，後於該日下午4時左右，在高雄市○○區
      ○○路36號空軍一號巴士站前遭海巡署人員查獲。95年8
      月8日前伊與被告乙○○買到安非他命帶回臺北後，由伊
      分裝販賣。與被告甲○○合作買毒品3、4次之交易情形大
      致相同。另被告甲○○是在臺北市○○區○○路101號上
      林咖啡廳或萬華區○○街○段116-1號台北城人文茶館交付
      買毒品之資金給被告乙○○，伊買回毒品後，在臺北縣三
      重市○○路○段282號微風馥麗旅館、或三重市○○街18-5
      號雅登MOTEL分裝安非他命。賣毒品之款項，則陸續在臺
      北市萬華區一帶將甲○○應得之部分交予被告甲○○等語
      （見原審卷二第12至31頁）；證人丙○○於本院亦結證稱
      ：伊和甲○○合資購賣毒品，甲○○都叫乙○○押錢跟伊
      一起下去高雄，因甲○○不相信伊，下去高雄之前會先會
      面，討論下去的時間，95年7月22日甲○○出資350,000元
      、95年8月3日甲○○出資500,000元、95年8月8日甲○○
      出資500,000元，這3次都有買到毒品等語（見本院卷二第
      234至235頁）。核與證人丙○○於95年12月15日檢察官訊
      問時證述與被告甲○○合作購買毒品販賣，由被告乙○○
      保管被告甲○○之出資，其與被告乙○○一起至高雄買毒
      品等情（見4450號偵一卷第77頁反面至第80頁），大致相
      符。
    2.證人即共同被告乙○○於96年1月11日檢察官偵查中亦證
      稱：被告甲○○調市刑大時，跟伊說他已監聽到高雄地區
      販毒，目前接觸下層，要抓最上層，希望伊協助其至南部
      釣魚。至南部買毒品之資金大部分係被告甲○○、丙○○
      一人出一半。伊和丙○○去過南部4次，每次去高雄前，
      先由丙○○和伊聯絡，約在西門町武昌街之停車場或西門
      町泡沫紅茶店，之後被告甲○○到場給伊錢，依次給伊
      500,000元、350,000元、500,000元、500,000元，被告甲○○給伊錢時，要伊點錢並顧好錢。每次伊和丙○○自高
      雄買甲基安非他命回臺北後，就先找被告甲○○，被告甲○○當場給伊5,000元，一開始伊以為被告甲○○在釣魚
      ，在第2次自高雄回來後，因在車上聽到被告甲○○交代
      丙○○將買來的甲基安非他命賣出，伊就覺得不是釣魚等
      語（見4450號偵一卷第91至92頁），而經檢察官於96年7
      月5日將乙○○於96年1月11日作證之筆錄逐字逐句告知乙○○後，乙○○覆以其所述屬實等語（見4450號偵四卷第
      123頁）。是被告乙○○因被告甲○○之邀，陪同丙○○
      至南部買毒品，每次至高雄前被告乙○○、甲○○與丙○○先在西門町附近碰面，被告甲○○在該處先後交付被告
      乙○○購毒款項，並要被告乙○○清點及保管之；被告乙○○與丙○○在高雄購得甲基安非他命返回後，均會與被
      告甲○○碰面，被告甲○○並當場給予被告乙○○報酬，
      嗣95年7月22日購得毒品與被告甲○○碰面後，被告乙○○始知被告甲○○購買甲基安非他命係為販賣，並非釣魚
      辦案；要無疑義。
    3.互核證人丙○○、乙○○2人上開證述之情節，大致相符
      ，並參照前揭被告乙○○、丙○○行動電話通聯紀錄顯現
      之基地台位置，可得知被告乙○○、丙○○就於95年7月
      18日、22日、30日、8月3日及8日均相偕至高雄，除95年7
      月18日因毒品品質不佳未購買、同年月30日抵達高雄小港
      機場後，因無法聯絡上侯凱倫而即折返外，其餘3次均在
      高雄縣橋頭鄉「阿炮檳榔攤」購得甲基安非他命，且每次
      南下高雄前，被告甲○○、乙○○、丙○○均會先在西門
      町一帶碰面，由被告甲○○交付款項予被告乙○○保管，
      被告乙○○再與丙○○至高雄縣橋頭鄉「阿炮檳榔攤」購
      買毒品，買得毒品返回臺北後，被告乙○○及丙○○即與
      被告甲○○碰面，被告甲○○給付被告乙○○5,000元之
      報酬，並要求丙○○販賣購得之毒品等情，是關於丙○○
      與被告甲○○合作購買毒品販賣，由被告乙○○保管被告
      甲○○之出資，丙○○與被告乙○○一起至高雄買毒品等
      事實，堪信為真實。
（五）證人即共同被告乙○○於原審及本院雖翻異前供，辯稱：
      僅95年8月8日與丙○○至高雄時伊知道要買安非他命，其
      餘幾次僅是陪丙○○和藥頭談事情，不知丙○○有無購買
      毒品。另被告甲○○只知道伊95年7月22日及同年8月8日
      與丙○○去高雄，其餘各次被告甲○○均不知情。伊於96
      年1月11日檢察官訊問時所為之證述均係為交保亂編的，
      於96年7月19日在法院之陳述也只想把事情推乾淨。伊先
      前之供述係和丙○○在高雄被查獲時，丙○○在高雄市刑
      大拘留室跟伊說推給被告甲○○較沒事，並與丙○○討論
      過供述之內容云云（見原審卷二第32至46頁、本院卷三第
      4頁）。惟此部分查：
    1.被告乙○○於原審已供稱：95年6月間，被告甲○○說他
      的線民丙○○已與南部藥頭聯繫上，破案會有破案獎金，
      找伊陪丙○○至南部將藥頭騙來臺北，被告甲○○叫伊顧
      錢，並記錄接觸之人、事及地點向他回報。伊和丙○○共
      至高雄4次，分別為：(1)95年7月18日，該次出發前被告甲○○給伊500,000元，此次因太緊張，沒有記到相關事項
      ，所以沒向被告甲○○回報，回來後，有和丙○○一起去
      找甲○○。(2)95年7月22日，出發前甲○○給伊500,000元
      ，買到毒品後，伊及丙○○一起去找被告甲○○，並將車
      停在市刑大門口，被告甲○○上車後有告知丙○○將帶回
      之東西想辦法處理掉，該次伊有向被告甲○○回報所到高
      雄之地點及看到何人。(3)95年8月3日，本次出發前甲○○
      給伊350,000元。(4)95年8月8日，出發前被告甲○○給伊
      500,000元。每次出發至高雄前，被告甲○○都會先跟丙○○碰面，伊再去找丙○○，被告甲○○會先跟丙○○討
      論，他們討論時伊沒聽，在伊等要出發時被告甲○○就會
      把錢給伊，錢均由伊保管，伊和丙○○抵達高雄縣橋頭鄉
      阿炮檳榔攤後，丙○○會先跟藥頭上樓，伊在樓下等，待
      丙○○下來跟伊說OK時，伊就把錢交給丙○○，丙○○再
      交給藥頭，丙○○即以盒子或袋子裝毒品。每次去南部，
      都是在同一個地點，向同樣之2個人買毒品等語（見原審
      卷一第17至20頁），核被告乙○○此部分供述與其於96年
      1月11日於檢察官處具結所為之證述（見4450號偵一卷第
      90頁反面至第92頁），除被告甲○○先後多次交予被告乙○○保管購毒之款項，略有不同外，其餘供述之情節均相
      符，衡情，果無該等事實存在，何以被告乙○○於96年1
      月11日及逾半年後之同年7月19日所為之陳述內容大抵相
      符？而就被告甲○○交付被告乙○○保管購毒款項部分以
      觀，被告乙○○於96年1月11日檢察官偵訊中供稱：第1次
      500,000元、第2次350,000元、第3次500,000元、第4次
      500,000元（見4450號偵一卷第91頁）；於原審陳稱：只
      有95年8月3日（即第3次）是給350,000元，其他都是給
      500,000元（見原審卷一第18頁）等語，被告乙○○稱被
      告甲○○交付保管之金額僅第2、3次交付者為350,000元
      或500,000元，而有不同，但其所稱之金額均同，所述次
      序之差異，應僅係歷時已久致記憶有誤所致，於法尚不得
      執被告乙○○少部分證述不合之處，即遽認被告乙○○所
      供均不可採信。
    2.又被告乙○○辯稱伊與丙○○討論過供述之內容云云，惟
      查被告乙○○於原審準備程序時供稱：前次對被告甲○○
      不利內容是丙○○於95年8月8日交保後教伊說的云云（見
      原審卷一第92頁）；於原審審理時改稱：是與丙○○在高
      雄被查獲時，丙○○在高雄市刑大拘留室跟伊說的云云（
      見原審卷二第34至35頁），則關於被告乙○○所稱與丙○○討論之時間、地點部分，已有前後不一致之情形；且被
      告乙○○亦稱：丙○○教伊之內容，伊只有聽並未用筆記
      下云云（見原審卷一第92頁），則被告乙○○僅有聽聞丙○○口述內容1次，而未付諸書面，即可清楚記憶而加以
      描述細節，尚難令人採信。
    3.再參照被告乙○○與丙○○於95年8月8日在高雄為警查獲
      後，翌日被告乙○○於警詢及偵查中、丙○○於偵查中均
      供稱：丙○○於95年8月8日購買安非他命500公克，乙○○僅係陪同前往，並不知丙○○買毒品云云（見4450號偵
      一卷第107頁反面至第109頁、第112至113頁），臺灣高雄
      地方法院檢察署檢察官於95年8月9日訊問後，將乙○○釋
      回，並向臺灣高雄地方法院聲請羈押丙○○，此有該日檢
      察官訊問筆錄可參（見4450號偵一卷第114頁）。而證人
      丙○○於本院審理時亦結證稱：伊是在警察局跟被告乙○○說，叫被告乙○○說東西是伊拿的，沒有叫被告乙○○
      咬住被告甲○○等語（見本院卷二第235頁），顯見被告
      乙○○與丙○○討論之內容，非攸關被告甲○○部分。則
      被告乙○○稱對被告甲○○所為不利內容之供述，係於與
      丙○○討論過後而為之供述一節，尚與事實不符，而無足
      可採。
（六）再查，丙○○於檢察官95年12月15日訊問時陳稱伊與被告
      甲○○、乙○○合作販毒等語之前，檢察官即已諭知丙○○前以被告身分所陳述與警員「燦哥」等人合作販毒之陳
      述如屬實，會涉及販賣毒品罪（見4450號偵一卷第77頁反
      面、第81頁），另被告乙○○於偵查中亦供稱：95年8月8
      日被抓後，與被告甲○○碰面並告知伊於高雄所為之陳述
      ，被告甲○○說照著高雄的筆錄走就不會有事情等語（見
      4450號偵一卷第92頁），被告乙○○、丙○○應知該事件
      嚴重性，是被告乙○○、丙○○應知若堅持上開（五）3.
      之供述，方有機會脫罪，果被告乙○○、丙○○上開（四
      ）所述之內容非事實，衡情被告乙○○、丙○○無翻異其
      等上開（五）3.之陳述，而陷己遭追訴入獄之理。
（七）另查，被告甲○○所有之0000000000號行動電話與丙○○
      持用之0000000000號行動電話於95年8月4日至8日間有密
      切之聯繫，被告甲○○所有之0000000000號行動電話於95
      年8月3日、4日與被告乙○○持用之0000000000號行動電
      話亦有通聯紀錄，而被告甲○○持用之0000000000號行動
      電話與丙○○持用之0000000000號行動電話於95年7月21
      日至同年8月1日間有超過100通之聯繫，亦與被告乙○○
      持用之0000000000號行動電話於95年7月18日至23日間有
      聯繫等情，有被告甲○○、乙○○上揭行動電話之通聯紀
      錄在卷可參（見4450號偵六卷第4至15頁、第79至86頁、
      第205至209頁）；再依被告乙○○上開行動電話通聯紀錄
      之基地台位置可悉，被告乙○○於95年7月18日下午3時34
      分至下午8時5分，人在高雄，於同日晚間9時4分抵達臺北
      市松山機場，被告甲○○即於該日晚間11時9分以其
      0000000000號行動電話撥打被告乙○○前述電話與其聯繫
      （見4450號偵四卷第43至44頁；4450號偵六卷第205頁）
      ；另被告乙○○於同年月22日下午9時17分至11時17分人
      在高雄，其後即經由嘉義、彰化、臺中、新竹、桃園，並
      於翌日凌晨3時9分許抵達臺北市○○○路○段附近，即以
      其上開電話致電被告甲○○上揭0000000000號之行動電話
      聯繫（見4450號偵四卷第47至48頁；4450號偵六卷第208
      至209頁）；再查被告甲○○原持用之0000000000號行動
      電話於95年8月8日下午3時餘更換門號為0000000000號等
      情，為被告甲○○自承在卷，並有前述門號更換前後之通
      聯紀錄可稽（見4450號偵四卷第30頁、4450號偵六卷第87
      、88頁），堪可認定。再查被告甲○○於95年8月8日以其
      0000000000號行動電話於該日下午4時33分、5時39分、7
      時35分、7時38分撥打丁○○持用之0000000000號行動電
      話，託丁○○致電詢問丙○○等2人在做何事等情，業據
      被告甲○○、證人丁○○於警詢述明，並有0000000000號
      行動電話通聯紀錄在卷可考（見4450號偵二卷第12至13、
      63頁、4450號偵六卷第88至91頁、第280至281頁），依上
      諸端，再參以前述被告乙○○、丙○○於95年8月8日下午
      3時許為警查獲一情，足徵被告甲○○、乙○○、丙○○
      間於95年7中下旬至8月初有密切之聯繫，被告甲○○與丙○○於95年7月21日至8月1日間更有高達百餘通之聯繫，
      顯見被告甲○○、丙○○間應有重要之事宜，否則何以有
      超乎常情之聯繫紀錄？再者，被告乙○○於95年7月18日
      、22日與丙○○自高雄買毒品返回臺北後即與被告甲○○
      聯繫，另被告甲○○於95年8月8日下午因久無被告乙○○
      及丙○○之訊息，而於該日下午密集撥打4通電話予丁○○，請其幫忙聯繫，顯見被告甲○○焦急想知道被告乙○○、丙○○之下落，倘被告甲○○與被告乙○○、丙○○
      間非有乙○○、丙○○如上開（四）所述共同販賣甲基安
      非他命之事宜，被告甲○○何以與乙○○、丙○○於前述
      期間密切聯繫，被告乙○○自高雄北上後，又何需與被告
      甲○○聯繫，又被告甲○○於95年8月8日下午因無法聯繫
      上被告乙○○、丙○○後，豈會急於知道乙○○、丙○○
      之行蹤？足徵乙○○、丙○○上開（四）所載之陳述與事
      實相符。
（八）又證人即共同被告乙○○於檢察官偵查中證稱：95年8月8
      日在高雄被抓釋回後，伊和甲○○約在西門町國賓戲院外
      ，伊告訴被告甲○○伊的筆錄及臺灣高雄地方法院檢察署
      檢察官列伊為關係人，被告甲○○叫伊依高雄的筆錄陳述
      就不會有事，並稱除非開庭，以後少聯絡；被告甲○○至
      網咖找伊，問伊供述之內容，伊說伊堅持在高雄之陳述，
      被告甲○○一直逼問伊，伊便說檢察官給伊看電話紀錄，
      並說丙○○供出伊，所以伊承認等語（見4450號偵一卷第
      92、97頁）；於原審亦證稱：伊停止羈押後，被告甲○○
      有來找過伊，問伊如何供述，伊說照高雄海巡署查獲時之
      筆錄講等語（見原審卷一第21頁、卷二第36頁），顯見被
      告甲○○於得悉被告乙○○、丙○○於95年8月8日遭警查
      獲甲基安非他命後，甚為關心被告乙○○於警詢及檢察官
      處之陳述，且於被告乙○○96年1月5日遭法院羈押至同年
      月11日交保出監後，一再探詢被告乙○○向檢察官供述之
      內容，果被告甲○○與乙○○、丙○○間無合作販賣甲基
      安非他命，其何以關心被告乙○○之供述，並於被告乙○○交保後詢問被告乙○○向檢察官供述之內容若此？益見
      被告甲○○涉入本案之程度至為灼然。
（九）至證人乙○○於原審雖陳稱：被告甲○○只知伊95年7月
      22日及8月8日與丙○○一起去高雄，其餘伊與丙○○去高
      雄之事被告甲○○並不知情云云；然查被告甲○○知悉被
      告乙○○與丙○○於前開時間至高雄購買甲基安非他命等
      情，業據證人丙○○證述綦詳，已如上述，且被告乙○○
      於偵查中及原審第1次準備程序隔離訊問時，均供稱：伊
      去南部4次，分別是95年7月18日、95年7月22日、95年8月
      3 日、95年8月8日，每次出發至高雄前，被告甲○○都會
      先跟丙○○碰面，伊再去找丙○○，被告甲○○會先跟丙○○討論等語（見4450號偵一卷第91頁、原審卷一第18頁
      ）；嗣被告甲○○於原審第1次準備程序隔離訊問稱：伊
      知道被告乙○○、丙○○2人下去高雄是2次，95年7月份1
      次，那一天我忘記了，95年8月8日1次云云（見原審卷一
      第22頁）後，被告乙○○始改稱：被告甲○○只知道伊第
      1次及最後1次（按即95年7月18日及8月8日）與丙○○去
      高雄，其餘並不知情云云，足見被告乙○○嗣更易供述，
      係為附和被告甲○○之辯稱而為之；再者，證人乙○○於
      本院審理時復證稱：8月3日伊和丙○○從高雄回來後，有
      去市刑大找甲○○，丙○○、甲○○跟伊在車上聊天，伊
      有聽到甲○○問丙○○東西的事情，意思是跟丙○○說東
      西要怎麼處理掉，丙○○有跟伊強調說甲○○知道伊下去
      高雄等語（見本院卷二第90頁）。是被告乙○○所述被告
      甲○○只知其與丙○○去2次高雄，其餘均不知情一節，
      難認與事實相符，而不堪採信。
（十）被告甲○○及其辯護人辯稱：其找被告乙○○陪丙○○至
      高雄是為釣藥頭，於95年7月初即向隊長戊○○報告，且
      於95年8月8日丙○○、螺文和遭查獲前即已對「瀟灑」、
      「凱倫」聲請監聽，並於實施監聽過程中，發現「凱倫」
      正由其他單位進行監聽，有臺北市政府警察局刑事警察大
      隊函調監聽聲請書可證；另95年8月11日丙○○來警局向
      其報告高雄藥頭之事後，其即央請住在高雄市之姊夫黃薪
      翰至「阿炮檳榔攤」查看，並調取籍設「阿炮檳榔攤」之
      人口卡，再於同年月16日請丙○○指認，因丙○○說所掉
      之口卡非藥頭，且其稱至檳榔攤買毒時，檳榔攤之人開車
      外出拿毒品，其認毒品不在檳榔攤，故其沒去高雄追查云
      云；證人乙○○於原審雖證稱：被告甲○○均有在蒐集緝
      毒之資料云云（見原審卷二第39頁）；惟查
    1.依臺北市政府警察局刑事警察大隊96年8月10日函送被告
      甲○○於95 年7、8月調取之犯罪嫌疑人戶籍資料及登記
      資料（見原審卷一第51至77頁），及證人黃薪翰於原審之
      證述，雖可徵被告甲○○確曾於95年8月16日調取高雄橋
      頭鄉○○○路116號1至4樓之戶籍登記資料，且有於95年8
      月中旬委請黃薪翰至高雄縣橋頭鄉之阿炮檳榔攤查看並回
      報；
    2.然，證人丙○○於原審證稱：至高雄買毒品時，被告甲○○未曾交代伊紀錄門牌號碼及對方之資料，且被告甲○○
      只知伊在高雄地區買毒品，並不知買毒品之詳細地點，伊
      於95年8月8日遭警查獲後，至市刑大找被告甲○○看可否
      幫伊減輕罪刑，被告甲○○才說要伊去高雄買毒品是要釣
      魚辦案，之前被告甲○○未曾稱是要釣魚辦案，先前於偵
      查中供稱買毒品是配合市刑大云云，是想看可否藉此交保
      ，事實上我不是配合辦案才去買毒品等語（見原審卷二第
      8、21、27頁），顯見被告甲○○於與丙○○合作至高雄
      買毒品前，未曾向丙○○稱買毒品是為查獲藥頭，且被告
      甲○○於95年8月8日丙○○等人被查獲前，僅知丙○○至
      高雄購買毒品，根本未曾詢問丙○○購買甲基安非他命之
      詳細地點，倘被告甲○○為釣魚辦案，豈會不聞問詳細之
      交易地點？
    3.證人乙○○雖稱：每次去買毒品均在「阿炮檳榔攤」，且
      會記下地點、車牌、「阿炮檳榔攤」電話，在路上將上開
      資料記在0000000000這支手機，以簡訊傳送予被告甲○○
      云云（見原審卷二第45至46頁），此與被告甲○○供稱：
      被告乙○○第1次回報在旅館，但沒說那個旅館，另被告
      乙○○是返回臺北後才回報我在高雄看到之訊息云云（見
      原審卷二第49至50頁），顯相齟齬。且被告乙○○嗣改稱
      伊本來要傳後來沒傳，想等確定後再傳等語（見原審卷二
      第48頁），再參照被告乙○○持用之0000000000號行動電
      話於95年7月18日至同年8月8日間與於被告甲○○所有之
      0000000000號行動電話、持用之0000000000號行動電話之
      通聯紀錄，僅於95年8月4日下午11點07分傳送1通簡訊予
      被告甲○○所有之0000000000號行動電話（見4450號偵六
      卷第205至217頁），顯見被告乙○○所稱每次購毒之資料
      均記錄在手機內，並以簡訊傳送之方式回報被告甲○○，
      是被告乙○○上開供稱至高雄所得之資訊每次均回報被告
      甲○○云云，並不足採。
    4.另被告甲○○果係因欲緝毒，始託被告乙○○陪丙○○南
      下購買毒品屬實，惟據被告甲○○稱丙○○是伊的線民，
      乙○○不是等語（見原審卷一第22頁），則僅丙○○南下
      查看被告甲○○所需之資訊即可，被告甲○○何需每次支
      付被告乙○○5,000元，而要被告乙○○陪同前往？在在
      足見被告甲○○找乙○○同往應係另有其他目的。又被告
      甲○○辯稱找乙○○陪丙○○下去買毒品，是因為丙○○
      不要做檢舉筆錄，伊還可以找羅文合作檢舉筆錄云云。惟
      丙○○果係為被告甲○○釣魚辦案而購買毒品，而拒絕檢
      舉筆錄，則丙○○等同自陷犯罪，顯與一般人日常生活經
      驗不合；再參照證人丙○○結證稱：因甲○○不信任我，
      所以找乙○○押錢等語（見原審卷二第13頁、本院卷二第
      231頁反面至第232頁）；證人乙○○亦結證稱：7月22日
      跟8月8日這2次甲○○領錢交給伊保管等語（見本院卷二
      第88頁正反面）是證人丙○○證稱：因甲○○不信任我，
      所以找乙○○押錢等語，堪信為真實。況販賣毒品之利潤
      甚高，且一般販毒者均不願意告知他人毒品來源，以保障
      自己之獲利，且丙○○有販毒管道（詳見下述（十一））
      ，自己即為毒販，果被告甲○○無與丙○○合資購買毒品
      ，則丙○○豈願意讓幫被告甲○○保關資金之被告乙○○
      知悉購毒來源，並同意被告乙○○一同前往購買毒品，由
      此亦可知被告甲○○確有與丙○○合資購買毒品之犯行。
      至被告甲○○辯護人辯稱：倘被告甲○○不信任丙○○，
      找乙○○押錢為真，為何被告願將買入之毒品交與丙○○
      分裝後賣出，再由丙○○交付獲利與被告甲○○，而不擔
      心丙○○有侵占之舉云云？惟查，關於購入之毒品係交由
      何人保管一節，丙○○於檢察官偵查中稱：伊將分裝好的
      毒品，全部交給被告甲○○（見4450號偵一卷第78頁反面
      ）；於原審審理中稱：除被告甲○○跟丁○○一起過來那
      次，將部分毒品放在被告甲○○的車上外，其他都是伊保
      管（見原審卷二第30頁）；於本院審理時復結證稱：回到
      臺北之後，毒品是交給甲○○，不是每次拿毒品上來都是
      放在伊這邊等語（見本院卷二第233頁反面），是從上引
      丙○○之證述，足見被告甲○○亦有保管部分購得之甲基
      安非他命之部分，並非將全部之毒品均交由丙○○保管，
      是被告甲○○辯護人此部分之辯稱，即無足採。
    5.又證人黃薪翰雖結證稱：於95年8月中旬接獲被告甲○○
      之電話，而至高雄縣橋頭鄉查看「阿炮檳榔攤」之外觀、
      裡面之陳設、門牌及周遭環境，並回報被告甲○○等語（
      見原審卷二第107至110頁）。然查被告乙○○、丙○○已
      多次至「阿炮檳榔攤」購買毒品，果被告甲○○找被告乙○○、丙○○南下高雄接觸毒販是為辦案，被告乙○○、
      丙○○豈會無法回報被告甲○○，而需要黃薪翰再查看之
      理？再者，被告甲○○於95年8月8日案發後，始找黃薪翰
      查看上揭資料，並調取設籍「阿炮檳榔攤」之戶籍資料（
      見原審卷一第73頁），顯係恐偵查機關查知其販賣毒品之
      犯行，為日後脫罪，所為之舉措，尚難以證人黃薪翰之證
      詞及被告甲○○曾調取上揭戶籍資料，而為對被告甲○○
      有利之認定。
    6.果被告乙○○、丙○○配合被告甲○○釣魚辦案而購買毒
      品一事為真，則渠等於95年8月8日為警查獲後，應立即告
      知警方或檢察官上情，以卸其刑事責任，焉有隻字未提之
      理？另參照證人即市刑大偵一隊帶班戊○○於原審證稱：
      被告甲○○說他的線民丙○○至高雄買毒品被抓，願依毒
      品危害防制條例之規定配合警方查緝毒品上源，我就叫被
      告甲○○找丙○○到隊上找我，之後被告甲○○即帶丙○○至隊上，在此之前我不知丙○○這個人，先前被告甲○○亦未曾提及他要去高雄查緝毒品等語（見原審卷二第
      111至114頁）。是依證人戊○○之證詞，可知被告甲○○
      根本未曾於事前向戊○○報告要與丙○○合作釣魚辦案，
      且引薦丙○○予戊○○時，亦係稱其線民丙○○至高雄買
      毒品被抓，願依毒品危害防制條例之規定配合警方查緝毒
      品上源，果被告乙○○與丙○○至高雄買毒品是配合被告
      甲○○辦案一事為真，則被告甲○○事前為何未向主管戊○○報備，或於引薦丙○○予戊○○時，亦未稱丙○○是
      為協助其釣魚始購買毒品？反稱丙○○購買毒品被查獲擬
      協助警方供出上手？顯與一般人之日常生活經驗有違。
    7.再者，被告甲○○確有多次交付350,000元或500,000元予
      被告乙○○攜帶，與丙○○一同南下高雄購買毒品等情，
      已如前述，果被告甲○○係為釣魚辦案而請求被告乙○○
      、丙○○配合南下購買毒品為真，則被告甲○○大可以偵
      查技術上常用之釣魚方式，以幾千元購買少量毒品查知販
      毒者為何人即可，而其何庸多次交付予被告乙○○、丙○○高達350,000元或500,000元之金額購買毒品，且購買毒
      品之數量亦多達約估190公克、約估271公克、扣案毒品淨
      重489.03公克等，亦衡與警察關於毒品案件而為之釣魚辦
      案模式明顯有異。是被告甲○○辯稱係為釣魚辦案云云，
      尚難信為真實。
    8.至被告甲○○及其辯護人聲請調閱被告甲○○任職於臺北
      市政府警察局刑事警察大隊時向臺灣桃園地方法院檢察署
      聲請綽號瀟灑、凱倫通訊監察書一事，雖經本院向臺北市
      政府警察局刑事警察大隊函調上開通訊監察書全卷，惟臺
      北市政府警察局刑事警察大隊僅檢送臺灣桃園地方法院檢
      察署95年8月8日95年桃檢惟勤聲監續字第000871號通訊監
      察書及臺灣桃園地方法院檢察署（機密）通訊監察書電話
      附表各1紙，並無全卷，有臺北市政府警察局刑事警察大
      隊於98年1月14日以北市警刑大一字第09830089700號函（
      見本院卷二第62至66頁）在卷可稽。嗣被告甲○○及其辯
      護人於98年7月9日審判期日當庭捨棄調閱上開通訊監察書
      全卷，有是日筆錄（見本院卷二第235頁反面）在卷可稽
      。查上開臺灣桃園地方法院檢察署通訊監察書上之監察對
      象雖確有綽號凱倫其人之記載；惟本案被告乙○○、丙○○購毒之地點在高雄，而被告甲○○原任職於臺北市政府
      警察局刑事警察大隊，並據被告甲○○稱：伊知道乙○○
      、丙○○下去高雄2次，95年7月份1次，哪一天忘記了，
      95年8月8日1次，伊請乙○○幫伊看丙○○跟侯凱倫接觸
      的地方云云（見原審卷一第22頁、卷二第48頁），果被告
      乙○○、丙○○確係配合被告甲○○釣魚辦案，被告甲○○於95年7月亦已知被告乙○○、丙○○購毒之地點為高
      雄，被告甲○○理應於得知可能之犯罪時、地之時，即向
      可能犯罪地高雄之管轄法院檢察署即臺灣高雄地方法院檢
      察署，或向其職務所在地之管轄法院檢察署即臺灣臺北地
      方法院檢察署聲請監聽，其竟遲至95年8月8日始向與本案
      無任何人、地關聯之臺灣桃園地方法院檢察署聲請監聽，
      在在足見被告甲○○此舉（於95年8月8日向臺灣桃園地方
      法院檢察署聲請監聽綽號凱倫之人）顯係為日後飾卸而預
      為不正當之夾帶掛線。是此部分通訊監察書於法尚非得執
      為被告甲○○有利之認定。
    9.綜上所述，在在顯示被告甲○○所稱釣魚辦案云云，為臨
      訟飾卸之詞，不足採信。
（十一）再者，丙○○有販毒之管道一事，除據丙○○之證述（
        見原審卷二第116頁、本院卷二第233頁反面至第234頁
        ）外，丁○○亦結證稱：伊向丙○○購買毒品因而欠丙○○4,000元等語（見4450號偵二卷第51頁），並有丙○○於95年9月1日為警查獲後，丙○○之下游買主傳送
        詢問毒品之簡訊內容照片可徵（見4450號偵一卷第22頁
        ），足見丙○○確有販入及販賣毒品之管道，則丙○○
        證稱與被告甲○○合作販毒一事，亦堪信為真實。
（十二）被告甲○○之選任辯護人雖以：丙○○證述其與被告甲○○合資購買毒品之出資情形前後不符，及丙○○稱與
        被告甲○○合作購買毒品販賣前後，均以電話聯繫，然
        依卷內通聯紀錄，丙○○持用之0000000000號行動電話
        與被告甲○○持用之0000000000號及0000000000號行動
        電話於95年7月18日與8月3日並無通聯紀錄云云置辯，
        惟查：
      1.丙○○就與被告甲○○於95年7月18日、22日、8月3日
        、8月8日合作購買甲基安非他命，有無出資，以及與被
        告甲○○各次之出資額，雖前後所述不一，然查於丙○○與被告甲○○合作購買甲基安非他命之前，丙○○曾
        買過假毒品以及遭「積架」侵吞購毒價款等情，業據證
        人丙○○、丁○○之證述在卷（見4450號偵二卷第10頁
        、第51至52頁；原審卷二第12頁）；顯見丙○○與被告
        甲○○合作購買甲基安非他命之前，丙○○已曾多次購
        買毒品，另丙○○於95年9月1日為警查獲之甲基安非他
        命為丙○○95年8月8日遭警查獲後再購買等情，業據丙○○陳稱在卷（見4450號偵一卷第65頁），及有台北縣
        政府警察局汐止分局95年9月1日搜索扣押筆錄、扣押目
        錄表、內政部警政署刑事警察局95年10月12日刑鑑字第
        0950136607號鑑定書在卷可證（見4450號偵一卷第6至9
        頁、第30、31頁），堪認丙○○經常購買毒品，丙○○
        既經常購買毒品，則其各次購買之金額記憶不清，尚與
        常情無所違背；是丙○○對95年7、8月間與被告甲○○
        共同出資購買毒品之情形，無法清楚記憶，尚不違常情
        ，況丙○○就其與被告甲○○出資之情形，亦無為不實
        證述之理，是丙○○先後之陳述不一，亦難執認其證述
        不可採信。再參酌證人丙○○於原審結證稱：若伊有出
        資與被告甲○○合資購買毒品，伊係以郵局或中國信託
        之提款卡在高雄提領款項等語（見原審卷二第48頁），
        惟經調閱丙○○於中國信託商業銀行及郵局開設帳戶之
        存提明細，丙○○上開帳戶於95年7月22日、8月3日及8
        月8日均無提款之資料，此有中國信託商業銀行及臺灣
        郵政股份有限公司儲匯局檢送之丙○○帳戶交易明細在
        卷可參（見原審卷二第94至97頁、第146至147頁、第
        151至156頁），而經提示丙○○上開交易明細後，丙○○稱：伊記得是到銀行提款及身上自己之一些錢，但時
        間太久伊不是很記得等語（見原審卷二第152頁），查
        95年8月8日丙○○確與被告甲○○合資900,000元（被
        告甲○○出500,000元、丙○○出400,000元）購買扣案
        之前述甲基安非他命，已如前述，丙○○既有出資，就
        其出資之款項從何處取得，此與犯罪是否成立無關之情
        節，衡情無說謊之必要，是其後稱時間過久不復記憶等
        語，堪信為真，是難以丙○○因記憶錯誤所為之陳述，
        而認丙○○所述均不足採。
      2.另被告甲○○之辯護人辯稱：丙○○與被告甲○○於95
        年7月18日與8月3日並無通聯紀錄一節云云，證人丙○○於原審結證稱：95年7、8月間，伊使用很多手機門號
        ，亦常更換門號，已不記得號碼，伊均與被告甲○○之
        0986開頭之門號聯絡，被告甲○○有換過門號等語（見
        原審卷二第17至19頁、第25頁），且丙○○於95年8月8
        日為警查獲時，遭警扣得3個門號之手機，已如前述，
        而行動電話門號長達10碼，是丙○○證述其使用多支門
        號，且不記得行動電話號碼等語，非不可採信。再查，
        丙○○於95年7、8月間既使用多支門號，而卷內僅有被
        告甲○○0000000000、0000000000號電話，及丙○○
        0000000000號電話之通聯紀錄，則難以卷附調得之部分
        行動電話通聯紀錄內無被告甲○○與丙○○95年7月18
        日及8月3日通聯之紀錄，即遽認被告甲○○與丙○○於
        上述95年7月18日與8月3日二天未以電話聯繫，進而推
        論丙○○之證詞不可採。
（十三）雖本案未扣得被告乙○○、甲○○、丙○○於95年7月
        22日及8月3日販入之甲基安非他命，另證人即共同被告
        乙○○亦證稱：95年7月22日及8月3日至高雄時沒有注
        意丙○○買什麼東西，不清楚他是否買毒品，只知道要
        去談毒品跟價錢，該2次沒看到毒品云云（見原審卷二
        第37、43、44頁），然查該2次被告乙○○與丙○○確
        在阿炮檳榔攤購得甲基安非他命，已如前述，且該2次
        均有試用，故能確定所購買的確係安非他命等情，業據
        證人丙○○證述綦詳（見原審卷二第20頁、本院卷二第
        233頁反面），再查丙○○經常購買安非他命類毒品，
        前曾遭人侵吞購買毒品之款項，亦曾因所購買之毒品藥
        頭以丟包方式交貨，使其無法試用，而買到假毒品等情
        ，有證人丙○○、丁○○證述可稽（見4450號偵二卷第
        10頁、第51至52頁；原審卷二第12、20頁），再參以丙○○因藥頭95年7月18日交付之毒品品質不佳故未購買
        一情，堪認丙○○經常購買毒品，甚為瞭解毒品成分、
        品質，是丙○○對於藥頭交付之物是否為毒品當知之甚
        稔，況丙○○曾因未試用而購得假毒品，衡情於95年7
        月22日及8月3日丙○○向侯凱倫介紹之藥頭買毒品時，
        當甚注意藥頭交付之物是否確為毒品甲基安非他命，復
        佐以被告甲○○、丙○○於95年7月22日、8月3日向侯
        凱倫介紹之藥頭買毒品後，復於同年8月8日再至高雄向
        侯凱倫引介之藥頭購買扣案淨重489.03公克之甲基安非
        他命，倘渠等於95年7月22日及8月3日購買者非甲基安
        非他命，何以會於95年8月8日再南下購買毒品？綜上，
        堪認被告乙○○、甲○○、丙○○於95年7月22日及8月
        3日購得之物亦為甲基安非他命至明。
（十四）至丙○○就歷次與被告甲○○合作購買甲基安非他命，
        關於2人出資之情形，先後稱：95年8月8日該次被告甲○○出資好像是750,000元還是870,000元（見4450號偵
        一卷第78頁反面）；95年8月8日買毒品之900,000元是
        伊自己之存款（見4450號偵一卷第74頁）；前1、2次買
        毒品是被告甲○○獨資，因伊沒有資金等語（見4450號
        偵一卷第88頁反面、原審卷二第22頁）；第1次被告甲○○出三十幾萬元至四十幾萬元（見原審卷二第14頁）
        ；交易都是與被告甲○○共同出資，正確出資金額因時
        間太久，不是很有印象，但合資購買金額至少有
        1,000,000元（見原審卷二第15頁）；95年7月18日伊沒
        出資，其餘3次伊有出資（見原審卷二第115頁）；除95
        年8月8日該次買毒品伊有出資約400,000元外，其餘各
        次伊都沒出資，是被告甲○○獨資等語（見原審卷二第
        13、116頁）等不一之陳述；惟丙○○此部分之證述雖
        有前後不一之情，然丙○○就與被告甲○○出資之情形
        ，衡情無說謊之必要，已如前述，至丙○○出資之數額
        ，涉及販入毒品之數量，依罪疑惟輕原則，本院認丙○○95年7月22日、8月3日均未出資，95年8月8日出資
        400,000元。另被告甲○○95年7月18日、22日、8月3日
        、8月8日分別交付500,000元、350,000元、500,000元
        、500,000元予乙○○，乙○○並當場清點等情，已如
        前開（四）2.所述，則被告乙○○負責保管被告甲○○
        購毒之資金，且於收受時清點數額，是乙○○所述之金
        額應可採信。另被告乙○○於原審96年7月19日雖供稱
        ：被告甲○○於前述時間，依次交予伊500,000元、
        500,000元、350,000元、500,000元之款項云云，然此
        與被告乙○○先前供述不符，且查丙○○於95年7月18
        日因甲基安非他命品質不佳而未購買，衡情第2次即95
        年7月22日購毒品應會購買較少量，待確認毒品品質後
        ，才會買較多之毒品，是被告甲○○95年7月22日之出
        資，應以乙○○偵查中所言為可採。從而被告甲○○、
        丙○○於95年7月22日、8月3日、8月8日分別在阿炮檳
        榔攤購買350,000元、500,000元及900,000元之甲基安
        非他命，亦可認定。
（十五）又關於被告甲○○、乙○○、丙○○各次買得甲基安非
        他命之重量一節，丙○○或稱：均購買約500公克云云
        （見原審卷二第20頁），或稱購買7兩至半公斤（見原
        審卷二第117頁），或稱將近半公斤云云（見本院卷二
        第232頁），惟丙○○多次購買毒品，則就與被告甲○○合作購買毒品之數量部分記憶不清，並不違常情，尚
        難以丙○○無法清楚記憶而逕認丙○○此部分之證詞即
        不可採信。然被告甲○○等人於95年8月8日以900,000
        元販入淨重489.03公克甲基安非他命，則其每公克甲基
        安非他命購入之價格約為1,840元（900,000÷489.03＝
        1840.37）；參以95年8月8日距同年之7月22日或8月3日
        均非久遠，且均係透過綽號凱倫之人，是其等於95年7
        月22日、8月3日購入甲基安非他命之單價，應認與每公
        克1,840元之價格相去不遠；是本院認被告甲○○等人
        於95年7月22日以350,000元，所購進之甲基安非他命估
        約190公克（即350,000÷1840＝190.0274），而同年8
        月3日以500,000元，所購進之甲基安非他命估約271公
        克（即500,000÷1840＝271.7391）。
（十六）另證人丙○○雖證稱：伊因與被告甲○○合作販毒而賺
        得百餘萬元云云，然查本案因未查得向丙○○買甲基安
        非他命之人，本院無從調查被告甲○○、丙○○販毒之
        所得，且依丙○○前後之證詞，亦無法使本院確認其每
        公克甲基安非他命之售價，及是否已將95年7月22日及8
        月3日購得之甲基安非他命全數售罄，惟被告甲○○、
        丙○○於95年7月22日購買甲基安非他命後，於同年月3
        日再購買，衡諸買賣市場之常情，應係已將成本（即
        350,000 元）取回，方會再思籌錢購買，95年8月8日之
        販入甲基安非他命，應亦係已將同年月3日販入甲基安
        非他命之成本（即500,000元）取回，方會再加買，基
        於罪證有疑利於被告之法理，本院認被告甲○○、丙○○95年7月22日該次販賣毒品之所得至少為350,000元，
        被告甲○○、乙○○、丙○○95年8月3日該次販賣毒品
        之所得至少為500,000元。
（十七）至被告甲○○之辯護人聲請傳喚證人陳天順、及複製檢
        察官偵查中訊問丙○○、乙○○及丁○○之錄音、錄影
        光碟，與檢察官於95年12月15日與丙○○之聊天內容錄
        音帶，並就上開錄音、錄影光碟、錄音帶聲請勘驗，以
        查檢察官是否有誘導訊問云云。關於傳喚證人陳天順部
        分，業經被告甲○○及其辯護人於98年8月27日審判期
        日當庭捨棄，有是日審判筆錄在卷可稽（見本院卷三第
        2 頁反面至第3頁）。關於上開錄音、錄影光碟、錄音
        帶部分，本院均已准予燒錄（見本院卷二第35頁），惟
        被告甲○○及其辯護人迄未舉提上開錄音、錄影光碟、
        錄音帶之何部分，檢察官於偵查中有否使用不正方法取
        得證人丙○○、乙○○及丁○○等人之供述，且上開證
        人均經具結在案，則被告辯護人聲請勘驗檢察官之偵訊
        錄音，核無必要，附此敘明。
（十八）又，販賣第二級毒品甲基安非他命係政府嚴予查緝之違
        法行為，非可公然為之，不論是瓶裝或紙包之毒品，均
        可任意分裝或增減其分量，而每次買賣之價量，亦隨時
        隨雙方關係之深淺、當時之資力、需求程度及對行情之
        認知等因素，機動的調整，被告可依買受人之需求按原
        包裝賣出或再分裝為小包出售，則無論以原包裝賣出或
        分裝後再行出賣之每包售價，均可因賺取價差而牟得利
        益，至為昭然；況甲基安非他命之價格均屬昂貴，取得
        不易，且為政府嚴予查緝之犯罪，凡為販賣之不法勾當
        者，苟無利可圖，應無甘冒被查緝法辦重刑之危險，平
        白無端義務為該買賣之工作，而被告甲○○、乙○○與
        證人丙○○間並非親故至交，苟無利得，被告乙○○、
        丙○○豈會甘冒重刑之風險，一再南下高雄購入大量之
        甲基安非他命，是被告甲○○、乙○○販入甲基安非他
        命之價格必較售出之價格低廉，而有從中賺取買賣差價
        牟利之意圖及事實，當屬合理之認定。
（十九）再，起訴書敘及被告甲○○之犯罪動機為其簽賭職棒輸
        錢，不願家人得悉該情，向劉孝彥（業經檢察官另為不
        起訴處分）所經營全家當舖借款，籌思解決財務困難之
        道，又因初調至北市刑大偵一隊力求表現云云，查公訴
        人就此部分並未舉證證明，且此本院認與本案犯罪之構
        成要件無涉，爰不予認定，附此敘明。
（二十）綜上所述，堪認被告甲○○、丙○○確有合作購買毒品
        販賣之合意，被告乙○○與丙○○2人一同於95年7月22
        日、8月3日、8日至高雄購得甲基安非他命，被告乙○○保管被告甲○○之出資，於丙○○確認藥頭所交付之
        物確為甲基安非他命後，被告乙○○即將所保管被告甲○○之出資交付藥頭。被告乙○○95年7月22日至高雄
        購買毒品時，誤認係協助被告甲○○釣魚辦案，迄至購
        得甲基安非他命返回，聽被告甲○○要丙○○販賣所購
        之毒品後，始知被告甲○○購買毒品非為釣魚辦案，惟
        仍於95年8月3日及8日續為被告甲○○保管出資，並隨
        同丙○○至高雄阿炮檳榔攤販入毒品以供販賣，應甚明
        確。是本案事證明確，被告甲○○、乙○○之犯行堪以
        認定。
參、論罪科刑：
一、按販賣毒品罪，並不以販入之後復行賣出為構成要件，但使
    以營利為目的將毒品購入或將毒品賣出，有一於此，其犯罪
    即經完成，均不得視為未遂，最高法院25年非字第123號判
    例意旨參照。次按利用職務機會詐取財物罪，其所謂「利用
    職務上之機會」，係指假借職務上一切機會，予以利用者而
    言。其所利用者，職務本身固有之事機，固無論矣，即使由
    職務上所衍生之機會，亦包括在內，要不以職務上有決定權
    者為限。然必也因法律或命令賦予行為人以一定之職務，而
    行為人竟利用職務本身固有之事機，或由該職務上所衍生之
    機會，予以詐財者，始足當之（最高法院97年台上字第6802
    號判決意旨參照）。查被告甲○○本件果非因其曾係臺北市
    政府警察局萬華分局漢中派出所警員，嗣復調任市刑大偵一
    隊擔任刑事偵查佐之身分，其不可能結識丙○○而得知丙○○有購毒之管道或來源，丙○○更不可能與被告甲○○共同
    出資購毒，是被告甲○○本件販賣毒品，顯係假藉其任警察
    職務上之機會而為，要無疑義。
二、是核被告甲○○本件假藉其任職刑事警員之職務上機會，故
    意於95年7月22日、8月3日、8日販入第二級毒品甲基安非他
    命之犯行，均係犯毒品危害防制條例第15條第1項之罪；檢
    察官起訴書認被告甲○○身為第一線之打擊犯罪警務人員，
    與毒販共同販毒牟利，係犯毒品危害防制條例第4條第2項之
    販賣第二級毒品罪，應從重量處云云，惟被告甲○○身為公
    務員，假藉其任職刑事警員之職務上機會，與丙○○共同販
    賣第二級毒品，應係成立毒品危害防制條例第15條第1項之
    公務員假藉職務上之機會，共同販賣第二級毒品之罪；惟檢
    察官起訴被告甲○○販賣第二級毒品之基本社會事實相同，
    爰依法變更起訴法條。核被告乙○○95年8月3日、8日之犯
    行，均係犯毒品危害防制條例第4條第2項之販賣第二級毒品
    罪。被告甲○○95年7月22日之犯行與丙○○間，被告甲○○、乙○○、丙○○就95年8月3日、8日之上開犯行間，均
    有犯意聯絡及行為分擔，均為共同正犯。被告乙○○本案所
    犯之罪，為最輕本刑3年以上有期徒刑之罪，其經檢察官事
    前同意後，供述與上開與案情有重要關係之共犯即被告甲○○犯罪事證，而使檢察官得以追訴被告甲○○，爰依檢察官
    之聲請就其所犯上開犯行，依證人保護法第14條第1項規定
    ，減輕其刑（被告乙○○於原審雖翻供，然檢察官在偵查中
    既已同意被告乙○○依證人保護法第14條第1項之規定，並
    進而取得被告乙○○與本案之重要供述，自不因其嗣後翻供
    而影響其有證人保護法第14條第1項規定之適用）。被告甲○○、乙○○上開各次犯行，犯意各別，行為互異，為數罪
    ，均應予分論併罰。
肆、對原審判決之評價：
一、被告甲○○部分：
（一）原審以被告甲○○事證明確，而予論科，固非無見；惟查
      被告甲○○係依法令服務於國家而具有法定職務（偵查犯
      罪）權限之公務員（警務人員），其假借偵查毒品之職務
      上機會而與丙○○合資購買第二級毒品甲基安非他命，原
      審就卷內證據資料未詳予勾稽，未具理體說明理由（見原
      判決第23頁倒數第1行至第24頁第1行）即遽認被告甲○○
      未假借其職務上之機會或方法而為本案犯行，顯有可議；
      另被告甲○○於原審審理中已陳稱被告乙○○並非其線民
      （見原審卷一第22頁），原審竟仍認定被告乙○○係被告
      甲○○之線民，亦有可議。被告甲○○上訴意旨仍執陳詞
      ，否認犯行，雖無理由，然檢察官上訴意旨，執此指摘原
      判決此部分不當，為有理由，應由本院將原判決關於被告
      甲○○部分撤銷改判。爰審酌被告甲○○身為警務人員，
      不知潔身自愛，竟自毒販處販入毒品營利，意欲販售毒品
      甲基安非他命予他人施用，影響所及，非僅他人之生命、
      身體將可能受其侵害，社會、國家之法益亦不能免，為害
      之鉅，當非個人一己之生命、身體法益所可比擬，自應嚴
      厲規範，且其事後飾卸否認犯行等一切情狀，分別三罪，
      各量處如主文第2項所示之刑，並均諭知褫奪公權終身，
      並定其應執行之刑，以示懲儆。
（二）95年8月8日扣案之甲基安非他命淨重489.03公克，除鑑驗
      用罄之0.05公克，堪認已滅失外，餘488.98公克，均為毒
      品，應依毒品危害防制條例第18條第1項前段規定，無論
      屬於犯人與否，於被告甲○○95年8月8日所犯販賣第二級
      毒品罪之主刑項下諭知沒收銷燬。95年8月8日扣案之包裝
      甲基安非他命之紙盒1個、台北至高雄機票2張，分別為被
      告乙○○及共犯丙○○所有，依前揭事證，可徵是供被告
      甲○○、乙○○95年8月8日販賣第二級毒品所用之物，爰
      依同條例第19條第1項之規定，於其該次犯行之主刑項下
      諭知沒收。另0000000000、0000000000、0000000000、
      0000000000之SIM卡各1張，扣案丙○○持用之0000000000
      NOKIA手機、被告乙○○持用之門號0000000000 NOKIA手
      機、被告甲○○持用之門號0000000000號（前門號為
      0000000000，於95年8月8日更換為上揭門號）之SAMSUNG
      手機各1支，分別為被告甲○○、乙○○及共犯丙○○持
      用所有之SIM卡及手機，業據被告甲○○、乙○○、丙○○陳明，復有和信電信股份有限公司96年10月26日及同年
      12月19日函、臺灣大哥大查詢資料及96年6月7日函、威寶
      電信股份有限公司函在卷可參，依前揭事證，可徵均係供
      被告甲○○、乙○○、丙○○前述各次販賣第二級毒品所
      用之物，爰依同條例第19條第1項之規定，於其各次犯行
      之主刑項下諭知沒收。被告甲○○95年7月22日販賣甲基
      安非他命所得至少350,000元，為其犯罪所得之財物，因
      無法確認實際金額，依最有利於被告甲○○之衡酌，僅就
      350,000元依上開條例第19條第1項之規定，於其上開犯行
      之主刑項下諭知沒收，如全部或一部不能沒收時，以其財
      產抵償之。另被告甲○○、乙○○95年8月3日販賣甲基安
      非他命所得至少500,000元，為其犯罪所得之財物，依最
      有利被告甲○○、乙○○之考量，僅就500,000元依上開
      條項之規定，於其95年8月3日犯行之主刑項下諭知沒收，
      如全部或一部不能沒收時，以其財產抵償之。
二、被告乙○○部分：
    原審以被告乙○○事證明確，因之適用毒品危害防制條例第
    4條第2項、刑法第28條、證人保護法第14條第1項等規定，
    並爰審酌被告乙○○為賺取每次5,000元之報酬，而為上開
    犯行，及上開犯行影響國民健康甚鉅，非僅他人之生命、身
    體將可能受其侵害，社會、國家之法益亦不能免，為害之鉅
    ，被告乙○○於偵查中雖供出與案情有重要關係事項，然嗣
    於法院審理時，翻異前陳，難認其已悛悔等一切情事，就其
    上開各次犯行，分別量處被告乙○○有期徒刑7年、7年2月
    ，並定其應執行刑有期徒刑7年4月。並說明95年8月8日扣案
    之甲基安非他命淨重489.03公克，除鑑驗用罄之0.05公克，
    堪認已滅失外，餘488.98公克，均為違禁物，應依毒品危害
    防制條例第18條第1項前段規定，無論屬於犯人與否，於被
    告乙○○95年8月8日所犯販賣第二級毒品罪之主刑項下諭知
    沒收銷燬。95年8月8日扣案之包裝甲基安非他命之紙盒1個
    、台北至高雄機票2張，分別為被告乙○○及共犯丙○○所
    有，依前揭事證，可徵是供被告甲○○、乙○○95年8月8日
    販賣第二級毒品所用之物，爰依同條例第19條第1項之規定
    ，於其該次犯行之主刑項下諭知沒收。另0000000000、
    0000000000、0000000000、0000000000之SIM卡各1張，扣案
    丙○○持用之00000000 00 NOKIA手機、被告乙○○持用之
    門號0000000000 NOKIA手機、被告甲○○持用之門號
    0000000000號（前門號為0000000000，於95年8月8日更換為
    上揭門號）之SAMSUNG手機各1支，分別為被告甲○○、乙○○及共犯丙○○持用所有之SIM卡及手機，業據被告甲○○
    、乙○○、丙○○陳明，復有和信電信股份有限公司96年10
    月26日及同年12月19日函、臺灣大哥大查詢資料及96年6月7
    日函、威寶電信股份有限公司函在卷可參，依前揭事證，可
    徵是供被告甲○○、乙○○、丙○○前述各次販賣第二級毒
    品所用之物，爰依同條例第19條第1項之規定，於其各次犯
    行之主刑項下諭知沒收。被告甲○○、乙○○95年8月3日販
    賣甲基安非他命所得至少500,000元，為其犯罪所得之財物
    ，依最有利被告甲○○、乙○○之考量，僅就500,000元依
    上開條項之規定，於其95年8月3日犯行之主刑項下諭知沒收
    ，如全部或一部不能沒收時，以其財產抵償之。另被告乙○○取得被告甲○○給付之5,000元，乃被告甲○○予其因95
    年8月3日陪同丙○○至高雄之車馬費，難認犯罪所得，自無
    從諭知沒收。核其認事用法無違誤，量刑亦稱妥適。被告乙○○上訴意旨，仍執陳詞否認犯罪，並無可採；檢察官上訴
    意旨指摘原審此部分量刑過輕云云，亦無可採。其等執此上
    訴意旨，任意指摘原判決不當，求予撤銷改判，為無理由，
    應予駁回。
伍、本案被告甲○○雖有上訴，惟本院認原審判決就被告甲○○
    部分適用法條不當，而予撤銷改判，爰無刑事訴訟法第370
    條前段之適用，併此敘明。
據上論斷，應依刑事訴訟法第368條、第369條第1項前段、第364
條、第370條但書、第299條第1項前段、第300條，毒品危害防制
條例第4條第2項、第15條第1項、第18條第1項前段、第19條第1
項，刑法第11條、第28條、第37條第1項、第51條第3款、第8款
，判決如主文。
本案經檢察官郭棋湧到庭執行職務。
中    華    民    國    98    年    10    月    22    日
                  刑事第二十庭審判長法  官  楊貴雄
                                    法  官  周明鴻
                                    法  官  林銓正
以上正本證明與原本無異。
如不服本判決，應於收受送達後10日內向本院提出上訴書狀，其
未敘述上訴之理由者並得於提起上訴後10日內向本院補提理由書
（均須按他造當事人之人數附繕本）「切勿逕送上級法院」。
                                    書記官  張淨
中    華    民    國    98    年    10    月    22    日
附錄：本案論罪科刑法條全文
毒品危害防制條例第4條
製造、運輸、販賣第一級毒品者，處死刑或無期徒刑；處無期徒
刑者，得併科新臺幣 2 千萬元以下罰金。
製造、運輸、販賣第二級毒品者，處無期徒刑或 7 年以上有期
徒刑，得併科新臺幣 1 千萬元以下罰金。
製造、運輸、販賣第三級毒品者，處 5 年以上有期徒刑，得併
科新臺幣 7 百萬元以下罰金。
製造、運輸、販賣第四級毒品者，處 3 年以上 10 年以下有期
徒刑，得併科新臺幣 3 百萬元以下罰金。
製造、運輸、販賣專供製造或施用毒品之器具者，處 1 年以上
7 年以下有期徒刑，得併科新臺幣 1 百萬元以下罰金。
前五項之未遂犯罰之。
毒品危害防制條例第15條
公務員假借職務上之權力、機會或方法犯第 4 條第 2 項或第
6 條第 1 項之罪者，處死刑或無期徒刑；處無期徒刑者，得併
科新臺幣 1 千萬元以下罰金。犯第 4 條第 3 項至第 5 項、第
 5 條、第 6 條第 2 項至第 4 項、第 7 條第 1 項至第 4 項
、第 8 條第 1 項至第 4 項、第 9 條至第 14 條之罪者，依各
該條項規定加重其刑至二分之一。
公務員明知他人犯第 4 條至第 14 條之罪而予以庇護者，處 1
年以上 7 年以下有期徒刑。
毒品危害防制條例第18條
查獲之第一、二級毒品及專供製造或施用第一、二級毒品之器具
，不問屬於犯人與否，均沒收銷燬之；查獲之第三、四級毒品及
製造或施用毒品之器具，無正當理由而擅自持有者，均沒入銷燬
之。但合於醫藥、研究或訓練之用者，得不予銷燬。
前項合於醫藥、研究或訓練用毒品或器具之管理辦法，由法務部
會同行政院衛生署定之。
毒品危害防制條例第19條
犯第 4 條至第 9 條、第 12 條、第 13 條或第 14 條第 1 項
、第 2 項之罪者，其供犯罪所用或因犯罪所得之財物，均沒收
之，如全部或一部不能沒收時，追徵其價額或以其財產抵償之。
為保全前項價額之追徵或以財產抵償，得於必要範圍內扣押其財
產。
犯第 4 條之罪所使用之水、陸、空交通工具沒收之。
附表一：
  甲基安非他命淨重489.03公克、包裝甲基安非他命之紙盒1個
  、台北至高雄機票2張、丙○○所持用門號0000000000
  ANYCALL黑色手機、門號0000000000 NOKIA手機、0000000000
  NOKIA手機各1支、被告乙○○持用之門號0000000000 NOKIA手
  機1支
附表二：
  車號9123-DA自用小客貨車行車執照及自用小客車保險卡各1張
  、甲○○獎懲令29張、甲○○所使用門號0000000000之ZTE行
  動電話及門號0000000000號（前門號為0000000000，於95年8
  月8日更換為上揭門號）之SAMSUNG行動電話各1支
附表三：
  0000000000、0000000000、0000000000、0000000000之SIM卡
  各壹張，扣案丙○○持用之0000000000 NOKIA手機、乙○○持
  用之門號0000000000 NOKIA手機、甲○○持用之門號00000000
  00號（前門號為0000000000，於95年8月8日更換為上揭門號）
  之SAMSUNG手機各壹支。


司法院資訊處製作；財團法人民間司法改革基金會備份。
